【裁判字號】    97,小上,71
【裁判日期】    980206
【裁判案由】    給付管理費
【裁判全文】
臺灣士林地方法院民事裁定              97年度小上字第71號
上  訴  人  乙○○
被  上訴人  溫哥華花園公寓大廈管理委員會
法定代理人  甲○○
上列當事人間請求給付管理費事件，上訴人對於中華民國97年9
月3 日本院內湖簡易庭第一審判決（97年度湖小字第1104號），
提起上訴，本院裁定如下：
    主  文
上訴駁回。
第二審訴訟費用新臺幣壹仟伍佰元由上訴人負擔。
    理  由
一、按關於請求給付金錢或其他代替物或有價證券之訴訟，其標
    的金額或價額在10萬元以下者，適用小額程序；對於小額程
    序第一審裁判之上訴或抗告，非以其違背法令為理由，不得
    為之，民事訴訟法第436 條之8 第1 項、第436 條之24第2
    項分別定有明文。次按，上訴狀內應記載上訴理由，表明下
    列各款事項：(一)原判決所違背之法令及其具體內容。(二)依訴
    訟資料可認為原判決有違背法令之具體事實，觀諸民事訴訟
    法第436 條之25規定甚明。要之，上訴狀應就第一審判決如
    何違背法令為具體之指摘，並揭示該法規之條項或其內容，
    若係成文法以外之法則，應揭示該法則之旨趣，倘為司法院
    解釋或最高法院之判例，則應揭示該判解之字號或其內容，
    或揭示如何當然違背法令之事實，上訴狀如未依此項方法表
    明者，即難認為已對第一審判決之違背法令有具體之指摘（
    最高法院71年臺上字第314 號判例參照）。第按小額訴訟程
    序之當事人除有因原法院違背法令致未能提出者外，於第二
    審程序不得提出新攻擊或防禦方法，民事訴訟法第436 條之
    28亦定有明文，其立法之旨在於貫徹小額程序之簡速性，避
    免因當事人於上訴程序提出新事實及證據而延滯訴訟，是小
    額訴訟程序得據為判決基礎之訴訟資料，應以當事人於第一
    審言詞辯論終結前提出者為限。故於小額訴訟程序，第二審
    法院審核第一審訴訟程序及判決內容有無違背法令，自以第
    一審程序已提出之訴訟資料為據，進而判斷其適用法律有無
    錯誤，不就事實另行調查。對於未合法表明上訴理由之不合
    法上訴，小額訴訟程序第二審法院應依民事訴訟法第436 條
    之32第2 項準用同法第444 條第1 項前段規定，以裁定駁回
    之（最高法院26年鄂上字第236 號判例意旨參照）。
二、本件訴訟標的金額為10萬元以下，原審乃依小額訴訟程序審
    理，而上訴人對於該小額訴訟第一審判決不服，於97年9 月
    30日提出上訴。經核：上訴人並未揭示第一審判決係違背何
    法規條項、法則或判例字號，亦未揭示第一審判決有何當然
    違背法令之事實，依前揭說明，其上訴自難認為已對第一審
    判決之違背法令有具體之指摘。又上訴人於小額訴訟程序之
    第二審，主張管理費收費辦法之制定有程序上瑕疵、被上訴
    人所請求之金額有所違誤等事實，均未於原審提出過，係屬
    新攻擊防禦方法；且上訴人並未表明原審有何違背法令之處
    ，致其未能於原審提出上開新攻擊或新防禦方法，依民事訴
    訟法第436 條之28規定，上訴人自不得於小額訴訟之上訴審
    程序中主張前揭新攻擊或防禦方法，縱令於本件上訴審程序
    中提出，本院亦不得審酌上訴人主張之前揭新攻擊或新防禦
    方法。綜前所述，尚難認上訴人已合法表明上訴理由，依首
    揭說明，應認其上訴不合法。
三、爰依法裁定駁回其上訴，並確定如主文所示金額之訴訟費用
    由上訴人負擔。
四、依民事訴訟法第436 條之32第1 項、第436 條之19第1 項、
    第95條、第78條，裁定如主文。
中    華    民    國    98    年    2     月    6     日
                  民事第一庭  審判長法  官  黃小瑩
                                    法  官  周群翔
                                    法  官  絲鈺雲
以上正本證明與原本無異。
本件裁定不得抗告。
中    華    民    國    98    年    2     月    11    日
                                    書記官  林玫熹


司法院資訊處製作；財團法人民間司法改革基金會備份。
